ACORDAO-COMPLETO-2435883

ACÓRDÃO 11790/2020 ATA 37/2020 - PRIMEIRA CÂMARA

VISTOS, relatados e discutidos estes autos em que se apreciam atos de aposentadoria emitidos pela Universidade Federal de Santa Catarina;
	ACORDAM os Ministros do Tribunal de Contas da União, reunidos em sessão da Primeira Câmara, diante das razões expostas pelo Relator, e com fundamento no art. 71, incisos III e IX, da Constituição Federal de 1988, c/c os arts. 1º, inciso V, 39, inciso II, e 45 da Lei 8.443/1992, e ainda com os arts. 260, § 1º, 261, caput e § 1º, e 262, caput e § 2º, do Regimento Interno do TCU, em:
	9.1. considerar ilegais as aposentadorias de Jose Antonio da Silva, Jurema Aparecida Macedo de Aguiar, Katia Maria de Paula, negando o registro aos atos correspondentes;
	9.2. dispensar o ressarcimento das quantias indevidamente recebidas de boa-fé (enunciado 106 da súmula da jurisprudência predominante do TCU) ;
	9.3. determinar à Universidade Federal de Santa Catarina que:
	9.3.1. no prazo de 15 (quinze) dias, faça cessar os pagamentos decorrentes dos atos ora considerados ilegais, sob pena de responsabilidade solidária da autoridade administrativa omissa, até a emissão de novos atos, livres das irregularidades identificadas, a serem submetidos ao TCU no prazo de 30 (trinta) dias;
	9.3.2. no prazo de 15 (quinze) dias, dê ciência do inteiro teor desta deliberação aos interessados, esclarecendo-lhes que o efeito suspensivo proveniente da interposição de recurso não os exime da devolução dos valores percebidos indevidamente após a notificação sobre o presente acórdão, em caso de não provimento do recurso porventura impetrado;
	9.3.3. no prazo de 30 (trinta) dias, informe ao TCU as medidas adotadas, sem prejuízo de encaminhar comprovante sobre a data em que os interessados tomaram conhecimento do contido no subitem anterior;
	9.4. dar ciência deste acórdão à Universidade Federal de Santa Catarina.

Atos de Aposentadoria.

Primeira Câmara

Universidade Federal de Santa Catarina.

3. Interessados: Jose Antonio da Silva (XXX.273.869-XX); Jurema Aparecida Macedo de Aguiar (XXX.264.359-XX); Katia Maria de Paula (XXX.713.409-XX).

13.1. Ministros presentes: Walton Alencar Rodrigues (Presidente), Benjamin Zymler, Bruno Dantas (Relator) e Vital do Rêgo.
13.2. Ministros-Substitutos presentes: Augusto Sherman Cavalcanti e Weder de Oliveira.

BRUNO DANTAS

Por registrar as principais ocorrências havidas no andamento do processo até o momento, resumindo os fundamentos das peças acostadas aos autos, adoto como relatório, com os ajustes necessários, a instrução da secretaria responsável pela análise da demanda (peça 7) , que contou com a anuência do corpo diretivo da unidade (peça 8) e do Ministério Público junto ao TCU (peça 9) :
"INTRODUÇÃO
1.	Trata-se de atos iniciais de concessão de aposentadoria de Jose Antonio da Silva, Jurema Aparecida Macedo de Aguiar e Katia Maria de Paula, ex-servidores da Universidade Federal de Santa Catarina.
2.	Os atos foram submetidos, para fim de registro, à apreciação do Tribunal de Contas da União (TCU) , de acordo com o art. 71, inciso III, da Constituição Federal. O cadastramento e a disponibilização ao TCU ocorreram por intermédio do Sistema de Apreciação e Registro de Atos de Admissão e Concessões, na forma dos arts. 2º, caput e incisos I a VI, e 4º, caput, da Instrução Normativa-TCU 78/2018.
EXAME TÉCNICO
Da aposentadoria de Jose Antonio da Silva
3.	Do exame do ato de Jose Antonio da Silva, verificou-se o pagamento de duas rubricas judiciais nos valores de R$ 88,23 (URV - 3,17%) e de R$ 1.009,16 (hora-extra) , bem assim da parcela 'VENC BAS COM ART 15', no valor de R$ 103,71.
4.	Conforme se observa na ficha financeira extraída do Siape (peça 2) , a rubrica judicial de R$ 88,23, relativa à URV, já não está mais sendo paga. No entanto, constata-se que continua sendo paga a rubrica judicial alusiva à hora-extra, no valor de R$ 1.009,16, e a parcela 'VENC.BAS.COMP.ART.15 L11091/05', no valor de R$ 103,71, as quais, sem a devida absorção, são tidas como pagamento irregular pelo TCU.
Da rubrica judicial de hora-extra
5.	Em relação à parcela judicial de hora-extra, cabe observar que esta Corte de Contas entende que a hora-extra é uma vantagem do regime celetista incompatível com a situação jurídico-estatutária implantada pela Lei 8.112/1990.
6.	A continuidade de pagamentos da espécie, no novo regime, apenas é admissível se tal providência for necessária para assegurar, imediatamente após a transposição ao Regime Jurídico Único - RJU, ocorrida em 1/1/1991, a irredutibilidade da remuneração anteriormente recebida pelos servidores envolvidos, sendo que, nesse caso, a vantagem deve ser paga sob a forma de Vantagem Pessoal Nominalmente Identificada - VPNI, devendo ser paulatinamente compensada nos aumentos subsequentes conferidos ao funcionalismo, até o seu completo desaparecimento, sujeitando-se apenas aos reajustes gerais do funcionalismo (Acórdãos TCU 2.066/2007 e 4.074/2008, ambos da 1ª Câmara, de relatoria dos Ministros Aroldo Cedraz e Guilherme Palmeira, respectivamente, e 1.330/2007 e 399/2008, ambos da 2ª Câmara, de relatoria do Ministro Aroldo Cedraz) .
7.	Sendo assim, o ato deve ser considerado ilegal, com determinação à UFSC para excluir a citada rubrica dos proventos do inativo.
Da parcela complementar prevista no art. 15 da Lei 11.091/2005 - VBC
8.	Conforme já informado no item 4, na ficha financeira do ex-servidor Jose Antonio da Silva  (peça 2) consta a rubrica 'VENC. BAS. COMP. art. 15 L. 11.091/05', no valor de R$ 103,71.
9.	A parcela 'VENC. BAS. COMP. ART. 15 L. 11.091/05' refere-se à parcela complementar da remuneração prevista no art. 15 da Lei 11.091/2005, que dispôs sobre o Plano de Carreira dos Cargos Técnico-Administrativos em Educação, no âmbito das Instituições Federais de Ensino. O dispositivo é transcrito parcialmente a seguir:
Art. 15. O enquadramento previsto nesta Lei será efetuado de acordo com a Tabela de Correlação, constante do Anexo VII desta Lei.
§ 1o. O enquadramento do servidor na Matriz Hierárquica será efetuado no prazo máximo de 90 (noventa) dias após a publicação desta Lei, observando-se: 
 (...)	
§ 2o. Na hipótese de o enquadramento de que trata o § 1o deste artigo resultar em vencimento básico de valor menor ao somatório do vencimento básico, da Gratificação Temporária - GT e da Gratificação Específica de Apoio Técnico-Administrativo e Técnico-Marítimo às Instituições Federais de Ensino - GEAT, considerados no mês de dezembro de 2004, proceder-se-á ao pagamento da diferença como parcela complementar, de caráter temporário.
 (...) 
§ 3o. A parcela complementar a que se refere o § 2o deste artigo será considerada para todos os efeitos como parte integrante do novo vencimento básico, e será absorvida por ocasião da reorganização ou reestruturação da carreira ou tabela remuneratória, inclusive para fins de aplicação da tabela constante do Anexo I-B desta Lei.   
 (...) (grifos) .
10.	Essa parcela complementar, portanto, deveria ser absorvida pelos reajustes posteriores. 
11.	Contudo, os arts. 13 da Lei 11.784/2008 e 43 da Lei 12.772/2012 vedaram essa absorção pelos aumentos promovidos por essas leis (escalonados entre maio de 2008 e julho de 2010 e entre março de 2013 e março de 2015) :
Art. 13.  A parcela complementar de que tratam os §§ 2o e 3o do art. 15 da Lei nº 11.091, de 12 de janeiro de 2005, não será absorvida por força dos aumentos remuneratórios decorrentes das alterações realizadas na Lei no 11.091, de 12 de janeiro de 2005, em virtude das alterações impostas pelos arts. 12 e 15 desta Lei (Lei 11.784/2008) .
Art. 43.  A parcela complementar de que tratam os §§ 2o e 3o do art. 15 da Lei no 11.091, de 2005, não será absorvida por força dos aumentos remuneratórios com efeitos financeiros no período de 2013 a 2015 (Lei 11.772/2012) .
12.	Cabe considerar que a tabela atualmente vigente foi aprovada pela Lei 12.772/2012. Isso considerado, a vedação de absorção pelos reajustes trazidos pelas Leis 11.784/2008 e 12.772/2012 implica, necessariamente, o seguinte: da sua criação até hoje, a única possibilidade de absorção da parcela complementar foi quando da aplicação da tabela do Anexo I-B da Lei 11.091/2005.
13.	Para verificar a regularidade da parcela, cabe verificar:
a) se a criação da parcela complementar, incluída na ficha financeira de maio de 2005, observou a fórmula de cálculo estabelecida no art. 15, § 2º, da Lei 11.091/2005 (parcela complementar = provento básico de maio de 2005 - provento básico de dezembro de 2004 - GT - GEAT) ;
b) se foi correta a absorção quando da aplicação da tabela do Anexo I-B da Lei 11.091/2005, na forma do art. 15, § 3º, da Lei 11.091/2005.
14.	O quadro a seguir permite maior clareza nessa verificação.
Jose Antonio da Silva
	Mês/ano
	Provento básico (R$) 
	GT (R$) 
	GEAT (R$) 
	Parcela complementar (R$) 
	Soma (R$) 

	12/2004
	1.752,74
	262,91
	265,00
	-
	2.280,65

	05/2005
	1.807,66
	-
	-
	472,94
	2.280,60

	01/2006
	2.176,89
	-
	-
	103,71
	2.280,60

	12/2007
	2.255,26
	-
	-
	103,71
	2.358,97

15.	No caso concreto, há que se verificar se a parcela complementar paga atualmente ao Sr. Jose Antonio da Silva, no valor de R$ 103,71, corresponde ao resíduo existente na data da publicação da MP 431, de 14/5/2008, que interrompeu a absorção da referida parcela.
16.	 De acordo com o § 2º do art.15 da Lei 11.091/2005, o valor inicial da rubrica '82375 VENC.BAS.COMP.ART.15 L11091/05' deve ser igual ao somatório do vencimento básico, da Gratificação Temporária - GT e da Gratificação Específica de Apoio Técnico-Administrativo e Técnico-Marítimo às Instituições Federais de Ensino - GEAT, considerados no mês de dezembro de 2004, subtraindo-se desse resultado o vencimento básico no momento do enquadramento previsto pela mesma lei.
17.	Dados extraídos do Siape indicam que em dezembro de 2004, seu provento básico, acrescido da GT e da GEAT, era de R$ 2.280,65.
18.	Em maio de 2005 (mês da implantação dos novos valores fixados pela Lei 11.091/2005) , o vencimento básico do cargo do servidor foi alterado para R$ 1.807,66, mais a parcela relativa ao vencimento básico complementar da Lei 11.091/2005 (VBC) no valor de R$ 472,94, totalizando R$ 2.280,60, o que demonstra a regularidade do valor inicial da rubrica. 
19.	Em janeiro de 2006, o vencimento básico passou a R$ 2.176,89 e a rubrica relativa ao vencimento básico complementar foi reduzida para R$ 103,71, totalizando R$ 2.280,60, estando, portanto, de acordo com o disposto no art. 15 da Lei 11.091/2005.
20.	Em dezembro de 2007, o vencimento básico do inativo foi majorado para R$ 2.255,26, entretanto ele continuou recebendo a rubrica Siape '82375 VENC.BAS.COMP.ART.15 L11091/05', no valor inalterado de R$ 103,71. Assim, para permanecer de acordo com o disposto no art. 15 da Lei 11.091/2005, o VBC deveria ter sido reduzido para R$ 25,34, o que, todavia, não aconteceu.
21.	Portanto, cabe proposta de ilegalidade do ato, com determinação à UFSC para que promova o devido ajuste da parcela em questão. 
Da aposentadoria de Jurema Aparecida Macedo de Aguiar
22.	Do exame do ato de Jurema Aparecida Macedo de Aguiar, verificou-se o pagamento de duas rubricas judiciais nos valores de R$ 56,68, referente à URV - 3,17%, e de R$ 205,70, relativa à Gratificação pelo Desempenho de Atividade Rodoviária (GDAR) .
23.	Conforme se observa na ficha financeira extraída do Siape (peça 2) , a rubrica judicial de R$ 56,68, relativa à URV, já não está mais sendo paga. No entanto, constata-se que continua sendo paga a rubrica judicial alusiva à GDAR, no valor de R$ 205,70, a qual, sem a devida absorção, é tida como pagamento irregular pelo TCU.
Da rubrica judicial (GDAR) 
24.	Quanto à rubrica judicial de GDAR, destaque-se que a Lei 8.460/1992, em seu art. 28, III, extinguiu seu pagamento. Entretanto, respeitando o princípio da irredutibilidade remuneratória previsto no art. 37, XV, da Constituição Federal, muitas sentenças garantiram a percepção da gratificação mesmo após o comando da Lei citada.
25. Nesse contexto, é entendimento pacificado nesta Corte de Contas (Acórdão 1313/2016-TCU-Segunda Câmara, de relatoria do Ministro Weder de Oliveira, e 11.245/2015-TCU-2ª Câmara, de relatoria do Ministro Augusto Sherman) que tal gratificação não se incorpora indefinidamente aos vencimentos, mesmo que amparada por sentença judicial, pois tem natureza de manutenção do nível remuneratório.
26.	Assim, está irregular o pagamento da rubrica judicial decorrente da GDAR, devendo o ato ser considerado ilegal, com determinação à UFSC para excluir a citada rubrica dos proventos da ex-servidora.
Da aposentadoria de Katia Maria de Paula
27.	Do exame do ato de Katia Maria de Paula, verificou-se o pagamento de duas rubricas judiciais nos valores de R$ 74,58 (URV - 3,17%) e de R$ 765,88 (hora-extra) .
28.	Conforme se observa na ficha financeira extraída do Siape (peça 2) , a rubrica judicial de R$ 74,58, relativa à URV, já não está mais sendo paga. No entanto, constata-se que continua sendo paga a rubrica judicial alusiva à hora-extra, no valor de R$ 765,88, a qual, sem a devida absorção, é tida como pagamento irregular pelo TCU.
29.	Em relação à rubrica judicial de hora-extra, vale aqui o mesmo entendimento já exposto nos itens 5-6 desta instrução.
30.	Portanto, a rubrica judicial de hora-extra está sendo paga irregularmente, o que enseja a ilegalidade do ato e a exclusão da citada parcela.
CONCLUSÃO
31.	Em razão do exposto, e tendo em vista as análises realizadas nos atos iniciais de concessão de aposentadoria de Jose Antonio da Silva, Jurema Aparecida Macedo de Aguiar e Katia Maria de Paula, esta Unidade Técnica considera que os atos em tela devem ser considerados ilegais e terem o registro negado por esta Egrégia Corte, tendo em vista os pagamentos irregulares de hora-extra e da parcela 'VENC. BAS. COMP. ART. 15 L. 11.091/05', nos proventos do primeiro, da GDAR nos proventos da segunda, e de hora-extra nos proventos da terceira.
32.	Quanto aos valores indevidos já pagos, propõe-se dispensar a devolução, com fundamento no Enunciado 106 da Súmula da Jurisprudência do TCU.
33.	Por fim, vale destacar que os atos ingressaram no TCU há menos de cinco anos. Assim, não se fez necessária a instauração do contraditório, segundo o entendimento estabelecido no Acórdão 587/2011-TCU-Plenário, de relatoria do Ministro Valmir Campelo. Registre-se ainda que a análise deste processo levou em conta os dispositivos da Resolução TCU 315/2020, e que os atos de Jose Antonio da Silva, Jurema Aparecida Macedo de Aguiar e Katia Maria de Paula completarão cinco anos no TCU em 3/11/2020, 3/11/2020 e 17/3/2021, respectivamente.
PROPOSTA DE ENCAMINHAMENTO
34.	Ante o exposto, e com base nos arts. 71, inciso III, da Constituição Federal; 1º, inciso V, e 39, inciso II, da Lei 8.443/1992; 260, § 1º, do Regimento Interno do Tribunal de Contas da União, propõe-se:
a) considerar ILEGAIS e recusar o registro dos atos iniciais de concessão de aposentadoria de Jose Antonio da Silva (CPF: XXX.273.869-XX) , Jurema Aparecida Macedo de Aguiar (CPF: XXX.264.359-XX) e Katia Maria de Paula (CPF: XXX.713.409-XX) ;
b) dispensar a devolução dos valores indevidamente recebidos até a data da ciência do acórdão que vier a ser prolatado, com base no Enunciado 106 da Súmula da Jurisprudência do TCU;
c) determinar à Universidade Federal de Santa Catarina, com base nos arts. 45 da Lei 8.443/1992, e 4º, inciso I, da Resolução-TCU 315/2020, que:
c.1) exclua as rubricas judiciais referentes à hora-extra dos proventos dos inativos Jose Antonio da Silva e Katia Maria de Paula, ajuste a parcela 'VENC. BAS. COMP. ART. 15 L. 11.091/05' nos proventos de Jose Antonio da Silva e exclua a rubrica judicial relativa à GDAR dos proventos de Jurema Aparecida Macedo de Aguiar, comunicando ao TCU, no prazo de quinze dias, as providências adotadas, nos termos dos arts. 262, caput, do Regimento Interno do TCU e 8º, caput, da Resolução-TCU 206/2007;
c.2) cadastre novos atos, livres das irregularidades apontadas, submetendo-os ao TCU no prazo de trinta dias, nos termos dos arts. 262, § 2º, do Regimento Interno do TCU e 19, § 3º, da Instrução Normativa-TCU 78/2018;
c.3) informe aos ex-servidores o teor do acórdão que vier a ser prolatado, encaminhando ao TCU, no prazo de trinta dias, comprovante da data de ciência pelos interessados, nos termos do art. 4º, § 3º, da Resolução-TCU 170/2004, alertando-os de que o efeito suspensivo proveniente de eventual interposição de recurso junto ao TCU não os exime da devolução dos valores indevidamente percebidos após a notificação, em caso de não provimento desse recurso."
	É o relatório.

não há.

Procurador Júlio Marcelo de Oliveira.

APOSENTADORIA. PARCELA judicial REFERENTE À GRATIFICAÇÃO DE DESEMPENHO DE ATIVIDADES RODOVIÁRIAS (GDAR). cessação de efeitos da sentença concessiva. rubrica judicial alusiva à hora-extra. vantagem incompatível com o regime jurídico instituído pela lei 8.112/1990. impossibilidade de manutenção da parcela, conforme enunciado 241 da súmula de jurisprudência DO TCU. parcela complementar ao vencimento básico, instituída pelo art. 15 da lei 11.091/2005. vantagem não absorvida por ocasião da reestruturação remuneratória. ILEGALIDADE.

APOSENTADORIA (APOS)

Secretaria de Fiscalização de Pessoal (Sefip).

Cuida o processo de atos de aposentadoria emitidos pela Universidade Federal de Santa Catarina.
2.	No mérito, a secretaria especializada, com o apoio do Ministério Público junto ao TCU, manifestou-se pela ilegalidade e negativa de registro das aposentadorias de Jose Antonio da Silva, Jurema Aparecida Macedo de Aguiar e Katia Maria de Paula, ante a inclusão indevida de parcela complementar ao vencimento básico, instituída pelo art. 15 da Lei 11.091/2005, nos proventos do primeiro, de parcela judicial relativa à gratificação de desempenho de atividades rodoviárias (GDAR) , nos proventos da segunda, e de rubrica judicial referente à hora-extra, nos proventos do primeiro e da terceira.
3.	Acolho integralmente a manifestação da unidade, adotando aqui, como razões de decidir, os fundamentos sustentados em seu parecer, sem prejuízo das seguintes considerações e com ajustes na forma de encaminhamento.
4.	No que se refere à parcela complementar ao vencimento básico de que cuida a Lei 11.091/2005, importa destacar seu art. 15, § 3º, que estabeleceu que a referida vantagem deveria ser absorvida por ocasião da reorganização ou reestruturação da carreira ou tabela remuneratória.
5.	Aliás, nem mesmo as disposições do art. 13 da Lei 11.784/2008, do art. 43 da Lei 12.772/2012 e do art. 8º da Lei 13.325/2016, que fixaram períodos onde a sobredita absorção não deveria ser levada a efeito (de 2008 a 2017) , justificam a manutenção da rubrica.
6.	Isso porque não havia qualquer óbice para que a absorção fosse efetivada pelos reajustes ocorridos entre a edição da Lei 11.091/2005 e a edição da Lei 11.784/2008, bem assim no período posterior a 2017.
7.	Nesse cenário, a Sefip logrou demonstrar que, entre maio de 2005 e abril de 2008, o vencimento básico de Jose Antonio da Silva sofreu reajustes que deveriam ter ensejado a completa absorção da vantagem complementar, o que impõe a ilegalidade à concessão. Consequentemente, o valor pago a título de anuênios também deverá ser ajustado, mediante exclusão da parcela complementar ao vencimento básico de sua base de cálculo.
8.	No que se refere à parcela judicial de hora-extra, identificada nos proventos de Jose Antonio da Silva e Katia Maria de Paula, esta Corte tem entendimento pacífico no sentido de que, após o advento da Lei 8.112/1990, instituidora do Regime Jurídico Único, não se admite a transposição dos benefícios e vantagens de natureza trabalhista para o novo regime, no qual os interessados ingressaram por força do art. 243 daquele diploma. Esse entendimento já foi inclusive sumulado, constituindo o enunciado 241 da súmula de jurisprudência predominante desta Corte:
"As vantagens e gratificações incompatíveis com o Regime Jurídico Único, instituído pela Lei nº 8.112, de 11/12/1990, não se incorporam aos proventos nem à remuneração de servidor cujo emprego, regido até então pela legislação trabalhista, foi transformado em cargo público por força do art. 243 do citado diploma legal."
9.	Nada obstante, há de se ressalvar exclusivamente a possibilidade de violação ao princípio da irredutibilidade da remuneração à época da passagem de um para outro regime, orientação que esta Corte também tem prestigiado (v. Decisão 373/2002-TCU-Segunda Câmara, Decisão 441/2002-TCU-Segunda Câmara, Acórdão 334/2004-TCU-Primeira Câmara, Acórdão 571/2004-TCU-Segunda Câmara e Acórdão 6454/2011-TCU-Primeira Câmara) . Essa intelecção encontra amparo na jurisprudência do Supremo Tribunal Federal, consoante se depreende, por exemplo, da deliberação exarada nos autos do MS 22.455-DF.
10.	Para abrigar essa ressalva, trata-se a parcela incorporada como vantagem pessoal de caráter variável, que fica sujeita a redução de seu valor sempre que houver revisão dos vencimentos ou reestruturação da carreira que acarrete melhoria da remuneração do beneficiado, até completa encampação, medida que assegura a observância do princípio da irredutibilidade da remuneração. Com efeito, em consulta às fichas financeiras dos interessados, verifica-se que, há muito, a vantagem deveria ter sido absorvida.
11.	Além disso, no caso dos servidores da Universidade Federal de Santa Catarina, o TCU tem recorrentemente entendido que as decisões proferidas no âmbito da Apelação Cível 2006.72.00.009358-8/SC - TRF da 4ª Região não constituem obstáculo para que se determine a regularização do ato precário praticado pela Administração, mediante exclusão da parcela relativa à hora-extra (v. Acórdãos 6.734/2014, 5.186/2016 e 8.381/2019, todos da Primeira Câmara) . Assim, cabe determinar à entidade de origem que exclua a vantagem dos proventos dos interessados.
12.	Sobre a parcela referente à GDAR, trata-se de gratificação que foi extinta nos termos do art. 28, inciso III, da Lei 8.460/1992, sendo justificável sua manutenção nos proventos apenas para ressalvar a possibilidade de redução remuneratória, sob a forma de vantagem pessoal, até sua completa absorção. Não se admite, portanto, sua incorporação aos vencimentos ou proventos de forma definitiva, mesmo porque qualquer decisão judicial concessiva dessa vantagem há muito exauriu seus efeitos, diante das inúmeras alterações remuneratórias ocorridas.
13.	É que a coisa julgada, como situação jurídica (res) regulada pela sentença como norma singular e concreta (iudicata) , alcança apenas o estado de coisas sobre o qual incide a sentença, não se estendendo a inovações supervenientes, como a que decorre de lei ulterior que altere a organização ou a estrutura de cargos e carreiras, cujo regime jurídico não é imutável e perpétuo, nem gera direito adquirido à sua eterna permanência ou subsistência.
14.	Em consulta às fichas financeiras às fichas financeiras de Jurema Aparecida Macedo de Aguiar, verifica-se que qualquer diferença já deveria ter sido totalmente absorvida por ocasião de alterações remuneratórias supervenientes, de modo que a vantagem deve ser imediatamente excluída de seus proventos.
15.	Nesse cenário, os atos examinados devem ser considerados ilegais, com negativa de registro e com determinação corretiva das impropriedades verificadas, sem prejuízo de dispensar a devolução dos valores indevidamente recebidos de boa-fé, nos termos do enunciado 106 da súmula da jurisprudência predominante do TCU.
	Ante exposto, voto por que o Tribunal adote a deliberação que ora submeto à apreciação deste Colegiado.
	TCU, Sala das Sessões Ministro Luciano Brandão Alves de Souza, em 20 de outubro de 2020.
Ministro BRUNO DANTAS
Relator